臺灣臺北地方法院民事裁定
109年度勞訴字第473號
上  訴  人  張淳蓁  

被上訴人    大樹家股份有限公司

兼
法定代理人  吳昭平  
上列當事人間請求確認僱傭關係存在等事件，上訴人對於中華民
國111年9月30日本院109年度勞訴字第473號判決提起上訴，本院
裁定如下：
    主  文
上訴人應於收受本裁定正本之日起五日內，補繳第二審裁判費新
臺幣壹萬柒仟玖佰柒拾參元，逾期不補正，即駁回其上訴。
    理  由
一、按提起上訴，應以上訴狀表明對於第一審判決不服之程度，
    及應如何廢棄或變更之聲明，並依訴訟標的之金額繳納上訴
    裁判費（即依民事訴訟法第77條之13規定加徵裁判費十分之
    五），民事訴訟法第441條第1項第3款、第77條之16第1項分
    別定有明文。又上訴不合程序或有其他不合法之情形而可以
    補正者，原第一審法院應定期間命其補正，如不於期間內補
    正，應以裁定駁回之，民事訴訟法第442條第2項亦有明定。
    又上訴人提起上訴所有之利益，應以上訴聲明範圍內起訴時
    訴訟標的之價額為準。再按一訴主張數項標的者，其價額合
    併計算之。但所主張之數項標的互相競合或應為選擇者，其
    訴訟標的價額，應依其中價額最高者定之，此亦為民事訴訟
    法第77條之2第1項所明定。
二、經查，本件上訴人提起第二審上訴，並未載明對於第一審判
    決不服之程度及應如何廢棄或變更之聲明，亦未據繳納裁判
    費，本院無從核定上訴費用，上訴人應於收受本裁定正本之
    日起5日內，補正上訴聲明，並按民事訴訟法第77條之16第1
    項之規定補繳裁判費，逾期不繳，即駁回其上訴，特此裁定
    （如上訴人對原判決敗訴部分全部不服，依民事訴訟法第77
    條之2第1項、勞動事件法第11條之規定，本件訴訟標的價額
    核定為新臺幣（下同）2,542,184元【計算式：（32,000＋1,
    908）×12×5＋24,274＋483,430＝2,542,184】，應徵第二審裁
    判費39,367元，惟按勞動事件法第12條第1項之規定，因確
    認僱傭關係或給付工資、退休金或資遣費涉訟，勞工或工會
    起訴或上訴，暫免徵收裁判費三分之二，是應先繳納之第二
    審裁判費為17,973元。）。又上訴人未於上訴狀表明上訴理
    由，併應補正。
三、爰裁定如主文。 
中　　華　　民　　國　　111 　年　　11　　月　　1 　　日
                  勞動法庭      法　官  陳威帆
以上正本係照原本作成。
如不服本裁定關於核定訴訟標的價額部分，應於送達後10日內向本院提出抗告狀，並繳納抗告費新臺幣1,000元；其餘關於核定訴訟標的金額及命補繳裁判費部分，不得抗告。
中　　華　　民　　國　　111 　年　　11　　月　　1 　　日
                                書記官　黃文芳